【裁判字號】    90,易,2867
【裁判日期】    901106
【裁判案由】    竊盜等
【裁判全文】
臺灣臺中地方法院刑事判決                          九十年度易字第二八六七號
    公  訴  人  臺灣臺中地方法院檢察署檢察官
    被      告  乙○○
右列被告因竊盜等案件，經檢察官提起公訴（九十年度偵字第一四三二七、一四七四
二號），及移送併案審理（九十年度偵字第一七六九五號），本院判決如左：本院判
決如左：
    主  文
乙○○連續竊盜，處有期徒刑拾月；又於夜間於車站未經許可攜帶刀械，處有期徒刑
參月，扣案之蝴蝶刀壹支沒收。應執行有期徒刑壹年，扣案之蝴蝶刀壹支沒收。
    事  實
一、乙○○於民國（下同）八十六年四月間，在高雄購得屬槍砲彈藥刀械管制條例所
    管制之具有殺傷力之蝴蝶刀一支後，即未經許可持有之，復於八十七年一月十七
    日退伍時，攜帶該蝴蝶刀從高雄火車站坐火車回臺中火車站，其後便將該蝴蝶刀
    放置在其所騎用之車牌號碼ＴＢＺ─八三三號機車（該機車於八十五年十一月出
    廠，係乙○○之不知情姐姐吳柳佳所有）置物箱內，並於夜間攜帶外出。
二、乙○○復另行起意，基於意圖為自己不法所有之概括犯意，連續於（一）九十年
    八月九日凌晨零時許，騎乘上開ＴＢＺ─八三三號機車行經臺中縣東勢鎮○○路
    一二四號旁空地，見李椿維所使用車牌號碼Ａ五─六九四六號自用小客車停放該
    處，見該小客車車門未鎖好，即徒手打開車門進入車內，竊取車前置物箱內所之
    高速公路回數票六張，並打開小客車後行李箱，竊取車內之ＣＤ音響主機一台（
    價值約新台幣【下同】五千元），得手後將該ＣＤ音響主機放置在其所有之機車
    前腳踏板上，嗣因路人發現有異報警處理後，經警於同日零時三十分許，趕赴現
    場，當場查獲逮捕乙○○，並自乙○○所騎乘之機車上查扣得李椿維所有之ＣＤ
    音響主機一台及高速公路回數票六張等物（均已發還李椿維），復依法當場搜索
    乙○○所騎乘之機車，而在該機車置物箱內查扣得蝴蝶刀一支（未攜帶供竊取財
    物）等物。（二）九十年八月十六日上午十時許，在甲○○所經營位於臺中縣東
    勢鎮○○路四０三號「生活通訊館」內，假藉詢問購買手機，見甲○○走出店外
    倒垃圾，乙○○見有機可趁，乃趁機將玻璃櫃上之易利信Ｔ２８ＳＣ型手機一支
    （市價六千元），放入其口袋內藉以竊取之，得手後旋即走出店門逃離現場，嗣
    經甲○○發現失竊，於同日下午三時許報警處理，經警循線在臺中縣東勢鎮○○
    路六０一號查獲乙○○，並扣得上開易利信手機一支（已發還甲○○）。（三）
    九十年九月二十七日晚上七時許，乙○○騎腳踏車行經丙○○位於臺中縣東勢鎮
    ○○街三九二號居住處前，見丙○○所有車牌號碼Ａ三─０三四七號自用小貨車
    停放該處，且車門未上鎖，其則趁機進入小貨車內竊取車內駕駛座上之摩托羅拉
    牌行動電話手機一支，得手後將該手機帶回臺中縣東勢鎮○○路六二五之八五號
    住處藏放。（四）九十年九月二十七日晚上七時四十分許，乙○○將竊得之手機
    帶回家藏放後，其又返回上址進入丙○○之小貨車內，竊取車內之硬幣二百四十
    一元，得手後下車擬逃離現場時，適有丙○○之友人魏榮坤與游萬福二人自屋內
    走出，見乙○○自丙○○之小貨車內出，發覺有異，乃上前擬攔住乙○○加以盤
    問，乙○○見狀隨即蹲在小貨車旁，並將竊得之硬幣丟入路旁排水溝內，魏榮坤
    與游萬福立即請丙○○出面指認並報警處理，復經警循線在臺中縣東勢鎮○○路
    六二五之八五號住處，查扣得乙○○所竊得之摩托羅拉牌行動電話手機一支（已
    發還丙○○）。
三、案經臺中警察局東勢分局報請臺灣臺中地方法院檢察署檢察官偵查起訴及移送併
    案審理。
    理  由
一、訊據被告乙○○對右揭事實欄一、及事實欄二、（一）（二）（三）所載之事實
    均坦承不諱，惟否認有事實欄二、（四）部分之犯行，辯稱：伊第二次回到現場
    ，並不是要去偷硬幣，是剛好從那邊經過，車主他們以為伊從車上下來，要把伊
    圍起來，伊才躲到車旁暗處的水溝，伊沒有偷小貨車上的錢云云。經查：(1)就事
    實欄一、部分，被告所坦承持有攜帶之蝴蝶刀，經送鑑定結果，係屬槍砲彈藥刀
    械管制條例所管制之刀械乙情，有臺中縣警察局九十年九月四日中縣警保字第一
    四０九六號函附卷可稽，復有蝴蝶刀一支扣案可證，且被告係於高雄服役時購得
    該蝴蝶刀，則其高雄攜回臺中自須搭乘交通工具，今被告自承係搭火車回臺中，
    則其有在車站內攜帶管制之刀械乙節，應足認定。(2)被告所坦承事實欄二、（一
    ）（二）（三）所載之事實，經核與被害人李椿維、甲○○、丙○○於警訊中所
    述之失竊情節相符，復以被害人李椿維、甲○○、丙○○領回失物出具之贓物認
    領保管單三紙在卷可憑。(3)就事實欄二、（四）部分，經查被告固否認其有再次
    回到現場竊取硬幣之事實，惟查證人游萬福於警訊中證稱：九十年九月二十七日
    晚上七時四十分許，魏榮坤開車至丙○○家中接伊，伊等出來時，看見有名陌生
    男子（即被告）從朋友丙○○之小貨車內下車並關上車門，被告走到旁邊排水溝
    蹲下，伊與魏榮坤下來查看，被告辯稱在小便，伊就打電話報警等語；證人魏榮
    坤證稱：九十年九月二十七日晚上七時四十分許，伊開車到丙○○家中接朋友游
    萬福出來時，發現被告從丙○○小貨車下來，把車門關起來，伊將車子停下來，
    看見被告蹲下來，把一把東西丟到馬路旁排水溝裏，伊與游萬福上前盤問，並打
    打電話報警處理，伊去叫車主丙○○出來，後經伊等拿手電筒去照，發現被告將
    硬幣共二百四十一元丟在排水溝裏等語，而被告當時所蹲躲之排水溝內確有硬幣
    乙節，亦有現場照片二幀附卷可據（附九十年度偵字第一七六九五號偵查卷第一
    五頁），則被告當時既已竊得手機帶回家中藏放，且被害人亦不知手機遭竊，倘
    被告係路過該處，實無庸刻意躲入暗處，況隨後亦在其蹲躲之處發現失竊之硬幣
    ，足認被告第二次返回現場係在竊取車內財物並已竊取得硬幣二百四十一元無誤
    ，其事後所辯，應係犯後畏罪卸責之詞，不足採信。(4)綜上所述，本案事證明確
    ，被告前開犯行，均足認定。
二、按蝴蝶刀係屬槍砲彈藥刀械管制條例第四條第一項第三款所稱之刀械，依該條例
    第五條規定，非經中央主管機關許可不得持有。是被告乙○○於車站及夜間持有
    上開蝴蝶刀，核其所為，係犯槍砲彈藥刀械管制條例第十五條第二款之於車站未
    經許可持有刀械罪；另被告就事實欄二、所示之行為，核係犯刑法第三百二十條
    第一項之竊盜罪。其多次竊盜行為，時間緊接，手段及犯罪構成要件均相同，顯
    係基於概括之犯意反覆為之，依法論以連續犯並加重其刑。所犯上開二罪間，犯
    意各別，行為互異，係屬數罪，應分論併罰。就事實欄二、（一）部分，公訴人
    雖認定被告有持有客觀上可供兇器使用之螺絲起子一支撬開被害人李椿維所使用
    之小客車，並據以起訴被告涉犯刑法第三百二十一條第一項第三款之攜帶兇器竊
    盜罪，然查該被告於審理中則堅決否認有攜帶螺絲起子之行為，按依卷附之臺中
    縣警察局東勢分局搜索經過及結果陳報書（附九十年度偵字第一四三二七號卷第
    一六頁）所載，可知本案係警方據不詳民眾報案稱有竊嫌正在臺中縣東勢鎮○○
    路一二四號旁空地旁竊取汽車內物品，經警趕赴現場當場發現被告所騎乘之機車
    上有汽車ＣＤ音響及高速公路回數票，盤查後再自機車置物箱內查獲蝴蝶刀，顯
    見警方查獲當時，被告甫竊取得ＣＤ音響及高速公路回數票完畢，隨即遭警逮捕
    ，則被告如有攜帶螺絲起子，理當為警當場查扣，故被告所辯未攜帶螺絲起子等
    語，確屬有據，本件應認被告係利用被害人李椿維車門未鎖好之機會，徒手趁機
    竊取車內財物，公訴人認被告所為係犯刑法第三百二十一條第一項第三款之加重
    竊盜罪，尚有誤會，起訴法條應予變更。又公訴人就攜帶刀械部分，雖未論及槍
    砲彈藥刀械管制條例第十五條第二款之罪，惟因該部分因與起訴之事實同一，本
    院自得一併審酌；另公訴人就竊盜部分，雖未起訴被告事實欄二、（三）（四）
    部分之竊盜犯行，惟此部分與公訴人起訴竊盜罪部分，具有連續犯裁判上一罪之
    關係，業如前述，該部分自為起訴效力所及，本院應一併審究，附此敘明。爰審
    爰審酌被告之品行、犯罪之動機、目的、手段、所竊物品價值、犯罪後之態度等
    一切情狀，量處如主文所示之刑，並依法定其應執行刑。又扣案之上開被告持有
    之蝴蝶刀一支係違禁物，爰依刑法第三十八條第一項第一款規定，宣告沒收。
據上論斷，應依刑事訴訟法第二百九十九條第一項前段、第三百條，槍砲彈藥刀械管
制條例第十五條第一款、第二款，刑法第十一條前段、第五十六條、第三百二十條第
一項、第五十一條第五款、第三十八條第一項第一款，罰金罰鍰提高標準條例第一條
前段，判決如主文。
中      華      民      國      九十      年      十一      月    六    日
                                          法  官  李  悌  愷
右正本證明與原本無異。
如不服本判決，應於送達後十日內向本院提出上訴狀(須附繕本)，上訴於台灣高等
法院台中分院。
                                          書記官
中      華      民      國      九十      年      十一      月    六    日
附錄論罪科刑法條全文：
刑法第三百二十條第一項：
意圖為自己或第三人不法之所有，而竊取他人之動產者，為竊盜罪，處五年以下有期
徒刑、拘役或五百元以下罰金。
槍砲彈藥刀械管制條例第十五條：
未經許可攜帶刀械而有下列情形之一者，處有期刑徒二年以下有期徒刑：
一  於夜間犯之者。
二  於車站、埠頭、航空站、公共場所或公眾得出入之場所犯之者。
三  結夥犯之者。


司法院資訊處製作；財團法人民間司法改革基金會備份。
